宣示判決筆錄
原      告  台灣電力股份有限公司台中區營業處

法定代理人  黃明舜  
訴訟代理人  莊凱鈞  
被      告  陳映月  
上列當事人間111年度中小字第698號請求侵權行為損害賠償（交
通）事件，於中華民國111年4月22日上午10時30分整在臺灣臺中
地方法院臺中簡易庭宣示判決，出席職員如下：
    法      官  林筱涵
    書  記  官  張峻偉
朗讀案由。
法官朗讀主文宣示判決如下：
    主      文
被告應給付原告新臺幣玖萬陸仟元，及自民國一一○年九月九日
起至清償日止，按週年利率百分之五計算之利息。
訴訟費用新臺幣壹仟元由被告負擔。
本判決得假執行。
    事實及理由之要領
一、原告主張：被告於民國109年5月24日15時39分許，駕駛車牌
    號碼000-0000號自用小客車，行經臺中市○○區○○○路00號前
    ，不慎碰撞原告所有之裝甲開關箱及亭置式變壓器等供電設
    備（下稱系爭設備），致系爭設備受損，修復費用共計新臺
    幣（下同）123,162元。嗣經兩造合意被告應自109年8月起
    ，分10期於每月20前繳納上開修復費用，首期為15,162元，
    其餘9期每期為12,000元。詎被告僅繳納2期費用27,162元，
    迄今尚欠8期費用96,000元尚未繳納。為此，爰依兩造間之
    還款協議，請求被告給付修復費用96,000元，並聲明：被告
    應給付原告96,000元，及自起訴狀繕本送達翌日起至清償日
    止，按週年利率百分之5計算之利息。
二、上開原告主張之事實，業據其提出事故現場照片、道路交通事故當事人登記聯單、現場修復完成照片、原告公司營業規章施行細則條文、費用明細表、財產單位說明、台中區營業處賠償案件分期付款紀錄表、簽辦用箋、設備賠償修理費核定單、供電設備遭受損害調查表、賠償費收據、繳款通知申請單、本票為證。被告已於相當時期受合法之通知，而於言詞辯論期日不到場，亦未提出準備書狀爭執，依民事訴訟法第436條之23準用第436條第2項適用第280條第3項、第1項之規定，視同自認。從而，原告依兩造間還款協議之法律關係，請求被告給付96,000元，及自起訴狀繕本送達翌日即110年9月9日起（見本院卷第39頁送達證書）至清償日止，按週年利率百分之5計算之利息，為有理由，應予准許。
三、訴訟費用負擔及假執行宣告之依據：民事訴訟法第78條、第
    436條之19第1項、第436條之20。
　
民事訴訟法第436條之24第2項：
對於本判決之上訴，非以違背法令為理由，不得為之。
如對本判決上訴，須於判決送達後20日內向本院提出上訴狀，並
須表明原判決所違背之法令及其具體內容與依訴訟資料可認為原
判決有違背法令之具體事實之上訴理由（均須按他造當事人之人
數附繕本）。
中　　華　　民　　國　　111 　年　　4 　　月　　22　　日
                  臺灣臺中地方法院臺中簡易庭
                                  法  官  林筱涵
                                  書記官  張峻偉
以上正本證明與原本無異。
中　　華　　民　　國　　111 　年　　4 　　月　　22　　日
                                  書記官  張峻偉